臺灣南投地方法院刑事判決
111年度易字第430號
公  訴  人  臺灣南投地方檢察署檢察官 
被      告  吳銘章



上列被告因竊盜等案件，經檢察官提起公訴（111年度偵字第583
7號），因被告對起訴事實為有罪之陳述，經告以簡式審判程序
之旨，並聽取當事人意見後，裁定進行簡式審判程序，判決如下
：
    主      文
吳銘章犯恐嚇危害安全罪，處拘役貳拾日，如易科罰金，以新臺
幣壹仟元折算壹日。又犯竊盜罪，處拘役貳拾日，如易科罰金，
以新臺幣壹仟元折算壹日。犯罪所得水壓壓力表、逆止水閥各壹
支，沒收，於全部或一部不能沒收或不宜執行沒收時，追徵其價
額。
    事實及理由
一、本案犯罪事實及證據，除證據部分補充「被告吳銘章於本院
    審理時之自白」、「錄音光碟勘驗筆錄」外，其餘都引用如
    附件起訴書的記載。　　
二、論罪科刑：
  ㈠核被告所為，分別係犯刑法第305條之恐嚇危害安全罪及同法
    第320條第1項之竊盜罪。
  ㈡被告就本案恐嚇犯行及竊盜犯行，犯意各別，行為互殊，應
    予分論併罰。
  ㈢本院審酌被告因與告訴人關於被告所有之土地上水井使用糾
    紛，不思循和平手段理性解決糾紛，率爾以前開危害他人身
    體安全之舉動恫嚇告訴人，致告訴人心生畏懼，且又任意竊
    取告訴人之財物，足見其亦欠缺尊重他人財產法益之觀念，
    所為實不足取；惟被告已於犯後坦承犯行，兼衡本案犯罪之
    動機、目的、手段，以及自陳為專科畢業、務農為業、經濟
    狀況勉持等一切情狀，分別量處如主文所示之刑，並均諭知
    易科罰金之折算標準。
  ㈣另關於數罪併罰之案件，如能俟被告所犯數罪全部確定後，
    於執行時，始由該案犯罪事實最後判決之法院所對應之檢察
    署檢察官，聲請該法院裁定之，無庸於每一個案判決時定其
    應執行刑，則依此所為之定刑，不但能保障被告（受刑人）
    之聽審權，符合正當法律程序，更可提升刑罰之可預測性，
    減少不必要之重複裁判，避免違反一事不再理原則情事之發
    生（最高法院110年度台抗大字第489號刑事大法庭裁定意旨
    參照）。是被告所犯數罪，揆諸上開說明，本院爰不先於本
    案判決定其應執行刑，應嗣被告所犯數罪全部確定後，由檢
    察官依法聲請法院裁定其應執行刑，以保障被告權益及符合
    正當法律程序之要求。
  ㈤被告竊得之水壓壓力表、逆止水閥各1支，均為被告之犯罪所
    得，且均未扣案，爰依刑法第38條之1第1項前段、第3項規
    定宣告沒收，於全部或一部不能沒收或不宜執行沒收時，追
    徵其價額。
三、依刑事訴訟法第273條之1、第310條之2、第454條，判決如
    主文。
四、如不服本件判決，得自收受送達之日起20日內，向本院提起
    上訴狀（須附繕本）。　　
本案經檢察官陳豐勳提起公訴，檢察官王晴玲到庭執行職務。
中　　華　　民　　國　　111 　年　　11　　月　　23　　日
        　　　　　　　　　臺灣南投地方法院刑事第五庭    
            　　　　　　　　　法　官　羅子俞
以上正本證明與原本無異。 
如不服本判決，應於收受本判決20日內向本院提出上訴書狀，並
應敘述具體理由，如未敘述上訴理由者，應於上訴期間屆滿後20
日內補提理由書狀於本院（均須依他造當事人之人數附繕本）「
切勿逕送上級法院」。
告訴人或被害人如對於本判決不服者，應具備理由請求檢察官上
訴，其上訴期間之計算係以檢察官收受判決正本之日期為準。
                              書記官  林佩儒
中　　華　　民　　國　　111 　年　　11　　月　　23　　日
附錄本案論罪科刑法條：　　　　　　　　　
中華民國刑法第305條
以加害生命、身體、自由、名譽、財產之事恐嚇他人，致生危害
於安全者，處2年以下有期徒刑、拘役或9千元以下罰金。

中華民國刑法第320條
意圖為自己或第三人不法之所有，而竊取他人之動產者，為竊盜
罪，處5年以下有期徒刑、拘役或50萬元以下罰金。
意圖為自己或第三人不法之利益，而竊佔他人之不動產者，依前
項之規定處斷。
前二項之未遂犯罰之。

附件：
臺灣南投地方檢察署檢察官起訴書
                                     111年度偵字第5837號
　　被　　　告　吳銘章　男　57歲（民國00年0月0日生）
　　　　　　　　　　　　住雲林縣○○鄉○○村○○路0○0號
　　　　　　　　　　　　(現另案在法務部○○○○○○○○                           羈押中)
　　　　　　　　　　　　國民身分證統一編號：Z000000000號
上列被告因竊盜等案件，業經偵查終結，認應提起公訴，茲將犯
罪事實及證據並所犯法條分敘如下：
　　　　犯罪事實
一、吳銘章因其所有坐落南投縣○○鄉○○段000地號土地上之水井
    長期供吳國銘使用，兩方因水井問題發生口角衝突，吳銘章
    竟於下列時、地，為以下犯行：
(一)於民國111年5月22日上午8時許，基於恐嚇之犯意，在上開
    土地上，向吳國銘恫稱：伊是黑社會老大，要槍有槍，如果
    你叫警察來就殺警察、如果叫里長來就殺里長，伊是中部有
    牌軍火商、林北車上隨時帶工具等人等語，以此加害吳國銘
    生命、身體之事恐嚇之，致生危害於安全。
(二)於同年6月1日凌晨4時許，又意圖為自己不法所有，基於竊
    盜之犯意，在上開地點，徒手竊取吳國銘安裝在上開水井上
    之水壓壓力表、逆止水閥得逞。
二、案經吳國銘訴由南投縣政府警察局南投分局報告偵辦。
　　　　證據並所犯法條
一、證據清單及待證事實：
編號 證據名稱 待證事實 1 被告吳銘章於警詢及偵訊中之供述 1.被告固坦承有於犯罪事實一(一)所示時、地，向告訴人陳稱「伊是中部有牌軍火商」，惟辯稱：伊本來就是中部有牌的軍火商，伊沒有講「要槍有槍，如果你叫警察來就殺警察、如果叫里長來就殺里長」，伊沒有恐嚇的意思，伊不知道對方有在錄音云云。 2.被告固坦承有於犯罪事實一(二)所示時地，拿取告訴人之水壓壓力表並藏起來之事實，惟辯稱：因為吳國銘之前有答應伊在上開水井上安裝轉接頭供伊一同使用該水井，但均未履行，伊案發當時去務農時，看不慣吳國銘仍舊使用伊水井才會拿走水壓壓力表，但伊沒有竊取逆止水閥，伊將水壓壓力表拿去藏起來云云。 2 證人即告訴人吳國銘於警詢中之指證 全部犯罪事實。 3 現場錄音譯文、土地所有權狀、刑案現場照片、錄音光碟 佐證全部犯罪事實。 
二、核被告就犯罪事實一(一)所為，係犯刑法第305條之恐嚇罪
    嫌；就犯罪事實一(二)所為，係犯同法第320條第1項竊盜罪
    嫌。被告所犯上開2罪，犯意各別，行為互殊，請予分論併
    罰。被告之犯罪所得，請依法宣告沒收。
三、依刑事訴訟法第251條第1項提起公訴。
　　此　致
臺灣南投地方法院
中　　華　　民　　國　 111　　年　　9 　　月　　28　　日
　　　　　　　　　　　　　　　檢察官  陳豐勳
本件證明與原本無異
中　　華　　民　　國　 111　　年　　10　　月　　9 　　日
                              書記官  李冬梅
所犯法條　　
刑法第305條
以加害生命、身體、自由、名譽、財產之事恐嚇他人，致生危害
於安全者，處 2 年以下有期徒刑、拘役或 9 千元以下罰金。
刑法第320條第1項
意圖為自己或第三人不法之所有，而竊取他人之動產者，為竊盜罪，處 5 年以下有期徒刑、拘役或 50 萬元以下罰金。